臺灣高雄地方法院刑事判決　　　　　　　　　　　　　九十年度易字第二三一號
　　公　訴　人　臺灣高雄地方法院檢察署檢察官
　　被　　　告　丙○○
右列被告因違反家庭暴力防治法案件，經檢察官提起公訴（九十年度偵字第六七０七
、六二五０、五六一九號），本院判決如左：
    主  文
丙○○連續違反法院依家庭暴力防治法第十三條第二款所為禁止直接或間接騷擾行為
之裁定，處拘役伍拾玖日，如易科罰金，以參佰元折算壹日。
被訴連續傷害部分公訴不受理。
    事  實
一、丙○○係甲○○之夫，二人間具有家庭暴力防治法第三條第一款所稱之家庭成員
    關係。緣丙○○常因情緒不佳或於酗酒後即不時以言詞辱罵或出手毆打甲○○，
    最近先後二次於民國八十九年十月三十日下午八時許及同年十二月三日下午八時
    許，連續在高雄縣仁武鄉○○村○○街十九號住處內，於飲酒後藉故毆打甲○○
    成傷（傷害部分業經甲○○撤回告訴）。甲○○因遭此常期性家庭暴力，乃於八
    十九年十二月四日向本院聲請暫時保護令，經本院於八十九年十二月十三日依家
    庭暴力防治法第十三條第二項第一、二款規定，以八十九年度暫家護字第三二六
    號民事暫時保護令裁定丙○○不得對甲○○實施身體或精神上不法侵害之行為及
    不得直接或間接對於甲○○為騷擾之行為。後本院又於九十年二月十二日再依同
    法第十三條第二項第一、二、三、四款規定，以八十九年度家護字第一一五０號
    民事通常保護令裁定令丙○○不得對甲○○實施身體或精神上不法侵害之行為；
    不得直接或間接對於甲○○為騷擾、通話、通信之行為；應在九十年二月十五日
    下午五時前遷出高雄縣仁武鄉仁慈村慈英接一九號住所；應最少遠離前述住所及
    甲○○在高雄縣鳥松鄉○○路上「永和豆漿店」之工作場所至少一百公尺等。詎
    丙○○明知甲○○已向本院聲請保護令，竟不知悔改，又基於概括之犯意，先於
    九十年一月十三日凌晨零時十分許，前往甲○○位於高雄縣鳥松鄉○○路與神農
    路口旁「永和豆漿店」之工作場所內，以：幹你娘，你申請保護令無效，警察無
    法二十四小時保護你，法院見也沒關係等語辱罵甲○○，直接騷擾甲○○而違反
    前述本院所核發之一般性暫時保護令。之後又於九十年三月二十七日凌晨零時二
    十分許，進入高雄縣仁武鄉○○村○○街十九號甲○○住所內，再次違反前述本
    院所核發之通常保護令裁定內容。
二、案經甲○○訴由高雄縣警察局仁武分局移送臺灣高雄地方法院檢察署檢察官偵查
    起訴。
    理  由
甲、有罪部分：
一、被告丙○○於本院審理時對於前述時間分別至告訴人甲○○前揭工作場所施以辱
    罵之騷擾行為，及擅自進入高雄縣仁武鄉○○村○○街十九號甲○○住所內之事
    實均坦白承認，但否認有何違反家庭暴力防治法之犯行，辯稱：他並未接到前述
    二紙本院所核發之保護令云云。
二、經查：前揭事實，業經被害人甲○○於歷次警偵訊及本院審理時供述明確，且被
    告於本院審理中也坦承有為前述行為，復有本院八十九年度暫家護字第三二六號
    暫時保護令及八十九年度家護字第一一五０號通常保護令各乙紙附卷可稽，被告
    所為前述行為，已然違反本院所核發之前述暫時保護令及通常保護令之裁定內容
    甚明。被告雖以前揭情詞置辯。然查：本院所核發應送達給被告收受之前述二紙
    保護令確實是由被害人甲○○所代收，此有本院送達證書二紙附於前述二案卷可
    查，故被告辯稱他並未收受前述二保護令，應屬實情，固可採信。惟據證人即被
    告之女乙○○證稱：「... 我在電話中有告訴他，我媽媽有申請保護令之事，叫
    他不要回來騷擾我母親」之語（見本院九十一年三月二十七日審判筆錄），而被
    告對其女兒乙○○上述證詞，亦坦白承認，證諸被告於警訊時曾供承：我有搬離
    戶籍地之語，足以證明被告於為前述行為時，事先已經知道前揭本院所核發之保
    護令裁定內容乙事，至堪認定。從而，被告明知前述核發保護令乙情，竟不知遵
    守，仍然為前述各行為，足見被告有違反前述保護令之故意，亦已明確。雖被告
    並未收受上述二紙保護令屬實，但並無法卸免其應負之刑責，僅此敘明。
二、核被告第一次犯行，係違反家庭暴力防治法第五十條第二款之違反保護令罪；第
    二次犯行係違反同條第四款之違反保護令罪。按家庭暴力防治法所稱「騷擾」係
    指任何打擾、警告、嘲弄或辱罵他人之言語、行動或製造使人心生畏怖情境之行
    為，同法第二條第三款定有明文。本件被告第一次犯行是以：幹你娘，你申請保
    護令無效，警察無法二十四小時保護你，法院見也沒關係等語辱罵甲○○，核被
    告此舉應屬前述所謂「騷擾」之行為才是。公訴人起訴認為被告此行為是對甲○
    ○實施精神上之不法侵害，涉犯同法第一款之違反保護令罪嫌，容有誤會，起訴
    法條應予變更。被告先後二次違反保護令犯行，時間緊接，罪名相同，顯係基於
    概括犯意反覆為之，應依連續犯之規定，以情節較重之同條第二款之違反保護令
    罪論處。審酌被告常於飲酒後無故毆打被害人甲○○，對被害人身心上造成嚴重
    之傷害，情節非輕，惟念及被告於犯後態度坦承，已有悔意等情狀，量處如主文
    所示之刑，並諭知如易科罰金之折算標準。
乙、不受理部分：
一、公訴意旨另認：被告丙○○先後於八十九年十月三十日下午八時許，在高雄縣仁
    武鄉○○村○○街一九號住處，酒後藉故毆打告訴人甲○○，致甲○○受有右手
    臂瘀腫、左頸部瘀腫之傷害。又於同年十二月三日下午八時許，在前開住處，酒
    後無故持神明用之釘鎚毆打甲○○頭部，致甲○○受有頭部外傷併皮下血腫之傷
    害，因認被告另涉有刑法第二百七十七條第一項之傷害罪嫌。
二、按告訴乃論之罪，告訴人於第一審辯論終結前，得撤回其告訴；又告訴經撤回者
    ，法院應諭知不受理之判決，刑事訴訟法第二百三十八條第一項，及第三百零三
    條第三款定有明文。
三、本件被告丙○○因傷害案件，經檢察官提起公訴，認被告係犯刑法第二百七十七
    條第一項之傷害罪。依同法第二百八十七條前段之規定，須告訴乃論。茲據告訴
    人甲○○於本院審理中，聲請撤回其告訴，揆諸前開說明，爰不經言詞辯論，逕
    為諭知不受理之判決。
據上論斷，應依刑事訴訟法第二百九十九條第一項前段、第三百條、第三百零三條第
三款、第三百零七條，家庭暴力防治法第五十條第二款，刑法第十一條、第五十六條
、第四十一條第一項，罰金罰緩提高標準條例第二條，判決如主文。
中      華      民      國    九十一    年      四      月      四      日
                                        臺灣高雄地方法院刑事庭
                                            法  官  黃三友
右正本證明與原本無異。
如不服本判決，應於判決送達後十日內，向本院提出上訴狀。
                                            書記官  葛羽洪
中      華      民      國    九十一    年      四      月      四      日
附錄本判決論罪法條
家庭暴力防治法第五十條第一項第二款
違反法院依第十三條、第十五條所為之下列裁定者，為本法所稱之違反保護令罪，處
三年以下有期徒刑、拘役、或科或併科新台幣十萬元以下罰金：
二、禁止直接或間接騷擾、接觸、通話或其他聯絡行為。
